# 请教陈版：关于如何界定多次交易分步实现同一控制下企业合并的求助

提问人：sumiaomoerren 时间：2018-01-14 15:22:53
甲乙公司同受A公司控制，甲乙公司与20X5年共同出资成立丙公司（甲持股30%，乙持股70%）。20X7年甲公司收购乙公司所持丙公司70%股权。请问在甲公司个别报表层面，由权益法转换为成本法，需要追溯调整，将有关长期股权投资的账面余额调整至支付的购买对价吗？还是按多次交易分步实现同一控制下企业合并的要求：购买日之前投资账面值与新增投资成本之和为新投资成本？

回答人：chenyiwei
从你说的情况看这两步构成一揽子交易的可能性不大，因此应按多次交易分步实现同一控制下企业合并的要求处理，取得控制权后的投资成本为被合并方账面净资产中的相应份额，与此前投资账面价值（权益法下）和本次增资额之和之间的差异调整资本公积。

提问人：sumiaomoerren 时间：2018-01-15 15:31:27
多谢陈版，再请教下：甲乙先共同出资成立丙公司，甲再收购乙所持丙股权属于“多次交易”吗？首次出资也算一次交易吗？

回答人：chenyiwei
我前面提到过，关键是是否构成“一揽子交易”的判断，两步交易是否作为一个整体筹划，第一步完成时第二步也已明确筹划，只有两个步骤作为一个整体才能实现同一商业目的，等等？如果不是一揽子交易，就是多次交易。